【裁判字號】    95,易,295
【裁判日期】    951025
【裁判案由】    竊盜
【裁判全文】
臺灣花蓮地方法院刑事判決               95年度易字第295號
公  訴  人  臺灣花蓮地方法院檢察署檢察官
被      告  丙○○
                    現羈押於台灣花蓮看守所
            甲○○
            乙○○
上列被告等因竊盜案件，經檢察官提起公訴（95年度偵字第4778
號），被告3人於準備程序中就被訴事實均為有罪之陳述，經本
院合議庭裁定由受命法官獨任進行簡式審判程序，判決如下：
    主  文
丙○○共同攜帶兇器竊盜，累犯，處有期徒刑捌月，扣案之番刀
壹把、鐵鎚壹支、白手套壹個及布袋貳個均沒收；又結夥三人以
上攜帶兇器竊盜，累犯，處有期徒刑玖月，扣案之番刀壹把、鐵
鎚壹支、白手套壹個及布袋貳個均沒收。應執行有期徒刑壹年貳
月，扣案之番刀壹把、鐵鎚壹支、白手套壹個及布袋貳個均沒收
。
甲○○共同攜帶兇器竊盜，處有期徒刑陸月，扣案之番刀壹把、
鐵鎚壹支、白手套壹個及布袋貳個均沒收；又結夥三人以上攜帶
兇器竊盜，處有期徒刑柒月，扣案之番刀壹把、鐵鎚壹支、白手
套壹個及布袋貳個均沒收；應執行有期徒刑拾月，緩刑參年，扣
案之番刀壹把、鐵鎚壹支、白手套壹個及布袋貳個均沒收。
乙○○結夥三人以上攜帶兇器竊盜，處有期徒刑柒月，扣案之番
刀壹把、鐵鎚壹支、白手套壹個及布袋貳個均沒收。
    事實及理由
一、本案犯罪事實、證據除引用檢察官起訴書（如附件）所載外
    另補充更正如下：
（一）犯罪事實第3行後段、第4行前段「與甲○○共同基於意
      圖為自己不法所有之犯意，」等字句補充更正為「與其配
      偶甲○○基於意圖為自己不法所有之犯意聯絡，2人；
      第11行後段、第12行前段「嗣丙○○復與甲○○、乙○○
      共同基於意圖為自己不法所有之犯意，」等字句補充更正
      為「嗣丙○○復與甲○○及渠等友人乙○○另基於意圖為
      自己不法所有之犯意聯絡，3人」。
（二）證據補充：另有被告3人於本院訊問時之自白。
二、核被告丙○○、甲○○2人於95年9月4日下午3時許所為該次
    竊盜犯行，均係犯刑法第321條第1項第3款之攜渠兇器竊盜罪
    ，渠等2人就該次犯行間，有犯意之聯絡及行為之分擔，應
    論以共同正犯；被告丙○○、甲○○及乙○○於95年9月4日
    晚間9時許所為該次竊盜犯行，均係犯刑法第321條第1項第3
    款、第4款之結夥三人以上攜帶兇器竊盜罪，渠等3人就該次
    犯行間，有犯意之聯絡及行為之分擔，應論以共同正犯。又
    查，被告丙○○曾有如附件犯罪事實欄所載之犯罪前科與執
    行紀錄，此有台灣高等法院被告前科紀錄表1份在卷可按，
    其於5年以內故意再犯本件有期徒刑以上之罪，為累犯，應
    依刑法第47條第1項之規定加重其刑。爰審酌被告3人素行、
    犯罪動機、手段、參與程度、被害人損失情形，及渠等3人
    犯後均坦承犯行，且表示悔悟等一切情狀，分別就渠等所犯
    上開竊盜罪，量處如主文所示之刑，並就被告丙○○、甲○○所犯上開竊盜2罪刑均定應執行刑，以示懲儆。末查，被
    告甲○○前未曾因故意犯罪受有期徒刑以上刑之宣告，此有
    臺灣高等法院被告全國前案紀錄表1份附卷可稽，認被告甲○○經此教訓，應已知所警惕，信其無再犯之虞，故本院認
    上開對被告甲○○宣告之刑，均以暫不執行為適當，依刑法
    第74條第1項第1款之規定，宣告緩刑3年，以啟自新。扣案
    之番刀1把、鐵鎚1支、白手套1個及布袋2個為被告丙○○所
    有，均供渠等為犯上開二件竊盜犯行所用之工具，業據被告
    3人供承一致在卷，故均應依刑法38條第1項第2款之規定，
    分別於被告3人上開有關罪刑項下併予宣告沒收。至起訴檢
    察官雖認被告丙○○、乙○○2人前均曾有竊盜前科，又再
    犯本案，顯有竊盜習慣，請本院就上開被告2人併予宣告強
    制工作，但本院審酌渠等應係因一時生活所困，行為偏差而
    觸犯本件竊盜之犯行，且渠等所犯本案竊盜案件數量僅1或2
    件，犯罪後既坦承上開竊盜犯行，顯見渠等確有悔意，因認
    均無併予宣告強制工作之必要，附此敘明。
三、據上論斷，應依刑事訴訟法第299條第1項前段、第273條之1
    第1項、第310條之2、第454條第2項，刑法第28條、第321條
    第1項第3款、第4款、第47條第1項、第74條第1項第1款、第
    51 條第5款、第38條第1項第2款判決如主文。
四、如不服本判決，得於判決書送達之翌日起10日內，以書狀敘
    述理由，向本院提出上訴。
本案經檢察官丁○○到庭執行職務。
中    華    民    國    95    年    10    月    25    日
                  臺灣花蓮地方法院刑事第三庭
                        法  官    張  嘉  芬
上列正本證明與原本無異。
如對本判決不服，應於送達後10日內，向本院提出上訴狀（應抄
附繕本）告訴人或被害人如對於本判決不服者，應具備理由請求
檢察官上訴，其上訴期間之計算係以檢察官收受判決正本之日期
為準。
                        書記官
中    華    民    國    95    年    10    月     25    日
附錄本判決論罪之法律條文：
中華民國刑法第321條第1項第3款、第4款：
犯竊盜罪而有左列情形之一者，處六月以上、五年以下有期徒刑
：
一  於夜間侵入住宅或有人居住之建築物、船艦或隱匿其內而犯
之者。
二  毀越門扇、牆垣或其他安全設備而犯之者。
三  攜帶兇器而犯之者。
四  結夥三人以上而犯之者。
五  乘火災、水災或其他災害之際而犯之者。
六  在車站或埠頭而犯之者。
前項之未遂犯罰之。


司法院資訊處製作；財團法人民間司法改革基金會備份。
